【裁判字號】    88,易,4667
【裁判日期】    890127
【裁判案由】    賭博
【裁判全文】
臺灣板橋地方法院刑事判決                        八十八年度易字第四六六七號
    公  訴  人  臺灣板橋地方法院檢察署檢察官
    被      告  甲○○
右列被告因賭博案件，經檢察官提起公訴（八十八年度偵字第二二０一九號），本院
判決如左：
    主  文
甲○○連續意圖營利，聚眾賭博，處有期徒刑月，如易科罰金，以佰元折算壹日
，緩刑貳年。扣案之麻將貳付、骰子陸顆及新台幣伍仟元均沒收。
    事  實
一、甲○○基於意圖營利之概括犯意，先於民國八十八年九月二十六日，提供其位於
    臺北縣永和市○○路一七五號二樓原租處之非公眾得出入之房屋作為賭博場所，
    並聚集不特定之友人以麻將、骰子等賭具賭博財物，賭客間每自摸一次贏錢即由
    甲○○向其抽取新台幣（下同）三百元或每圈抽取九百元牟利；續於同年月十月
    一日晚上十時十分許，適甲○○又提供上開房屋作為賭博場所，聚集賭客陳淑蓮
    、王瑞華、許曉梅、吳明長、胡燕琴、龔國泰、謝世雄及陳琴琴（下稱陳淑蓮等
    八人，均另由本院板橋簡易庭依社會秩序維護法裁處）等人於上址內賭博財物，
    而以同上方法抽頭營利時，為警當場查獲，並扣得甲○○所有供賭博所用之麻將
    二付、骰子六顆、因賭博所得之抽頭金五千元及上開賭客、甲○○所有之賭資合
    計十四萬六千零五十元。
二、案經臺北縣警察局永和分局報請臺灣板橋地方法院檢察署檢察官偵查起訴。
    理  由
一、訊據被告甲○○固坦承於右揭時、地連續二次聚集友人陳淑蓮等八人以麻將及骰
    子賭博財物等情，惟矢口否認有何意圖營利，供給賭博場所、聚眾賭博之犯行，
    並辯稱：只是約好朋友在一起打麻將，並約定最後由贏家拿出九百元買東西供大
    家吃，伊並未抽頭，主觀上無營利之意圖云云。經查：右揭被告提供上址房屋作
    為賭博場所，並聚集友人賭博財物，再由被告向自摸者一次抽取三百元或每圈抽
    取九百元牟利之事實，分據證人即賭客陳淑蓮等八人於警訊時證述明確，且互核
    所供情節相符；另證人即獲案員警李釗宏於本院審理中又證稱：當天持搜索準備
    進屋時，鐵門很難開，進去時麻將都已經收起來，且賭客亦分別躲起來，並在房
    屋內各角落搜到賭資，而被告亦供承其中搜到之五千元為抽頭金等情，苟被告未
    抽頭營利，何以不立即應門，又何需將賭具、賭資收起，賭客又何故倉皇躲藏；
    況被告於警訊及偵查中亦自承賭客有拿九百元供其貼補買菜之費用，益證其主觀
    上有營利之意圖。此外，並有被告所有供賭博所用之麻將二付、骰子六顆、因賭
    博所得之抽頭金五千元扣案可資佐證。從而，被告所辯未抽頭營利乙節，應係卸
    責之詞，不足採信。罪證明確，被告犯行堪以認定。
二、核被告所為，係犯刑法第二百六十八條之意圖營利供給賭博場所罪及意圖營利聚
    眾賭博罪。而被告於每次行為中之意圖營利，供給賭博場所、聚眾賭博，均係基
    於一個賭博犯意之決定，而以一行為觸犯上開二罪名，為想像競合犯，應依刑法
    第五十五條規定從情節較重之意圖營利，聚眾賭博罪處斷。公訴人雖未就被告所
    犯意圖營利，聚眾賭博罪部分提起公訴，惟此部分犯行既與起訴部分有想像競合
    犯裁判上一罪之關係，為起訴效力所及，本院自應一併予以審究。又被告先後二
    次犯上開二罪之犯行，均時間緊接，所犯又各係構成犯罪要件相同之罪名，顯各
    係基於概括犯意為之，均為連續犯，皆應依刑法第五十六條之規定以一罪論，並
    加重其刑。爰審酌被告之品行、智識程度、提供場所供人聚賭，從中牟取不法利
    益，助長社會之僥倖心理，敗壞社會善良風氣甚鉅，以及被告犯罪後之態度等一
    切情狀，量處如主文所示之刑，以資懲儆，並諭知易科罰金之折算標準。末查：
    被告前未曾受有期徒刑以上刑之宣告，有臺灣高等法院檢察署刑案紀錄簡覆表在
    卷可稽，其因一時失慮致觸犯刑章，犯罪後亦曾坦承犯行，具有悔意，經此偵審
    教訓後，已足收警惕之效，當無再犯之虞，是本院認對其所宣告之刑，以暫不執
    行為適當，爰依刑法第七十四條第一款規定，併宣告緩刑二年，以啟自新。至扣
    案之麻將二付、骰子六顆及抽頭金五千元，係被告所有，業據其陳明在卷，且依
    係為供賭博所用及因賭博所得之物，爰分別依刑法第三十八條第一項第二款、第
    三款規定宣告沒收；惟其餘扣案之賭資共十四萬六千零五十元，雖係被告及賭客
    陳淑蓮等八人所有，但非供犯罪及因犯罪所得之物，自無從於本案中諭知沒收，
    併此敘明。
據上論斷，應依刑事訴訟法第二百九十九條第一項前段，刑法第五十六條、第二百六
十八條、第五十五條、第四十一條、第七十四條第一款、第三十八條第一項第二款、
第三款，罰金罰鍰提高標準條例第一條前段、第二條，判決如主文。
本案經檢察官毛有增到庭執行職務。
中      華      民      國      八十九      年     一     月   二十七   日
                                      臺灣板橋地方法院刑事第三庭
                                          法  官  趙  義  德
右正本證明與原本無異
如不服本判決應於送達後十日內向本院提出上訴狀
                                          書記官  張  慧  玲
中      華      民      國    八十九      年     二     月     二     日
附錄本案論罪科刑法條全文：
刑法第二百六十八條：
意圖營利，供給賭博場所或聚眾賭博者，處三年以下有期徒刑，得併科三千元以下罰
金。


司法院資訊處製作；財團法人民間司法改革基金會備份。
